臺灣臺北地方法院刑事判決
111年度訴字第150號
公  訴  人  臺灣臺北地方檢察署檢察官
被      告  李榮熙





上列被告因公共危險案件，經檢察官提起公訴（111年度偵字第4
365號），本院判決如下：
    主  文
李榮熙放火燒燬他人所有如附表所示之物，致生公共危險，處有
期徒刑壹年。
扣案之打火機壹個沒收。
    犯罪事實
一、李榮熙因與他人發生口角爭執，因而心生不滿，明知塑膠袋
    為易燃物品，點燃後容易延燒波及周圍物品，竟基於放火燒
    燬他人所有物之犯意，於民國111年1月24日晚間9時4分許，
    在臺北市○○區○○街00號前，持打火機點火引燃他人綁在該處
    柱子（材質為矽酸鈣板）上如附表編號1所示之塑膠袋，因
    此引發火勢，火勢除燒燬該塑膠袋外，更延燒至該柱子層板
    內側，導致柱子層板內側所放置如附表編號2、3所示之物遭
    燒燬，亦使附表編號4所示之物受燒碳化，而致生公共危險
    。嗣因民眾發現報警處理並試圖滅火，復經消防隊前往現場
    撲滅火勢，並當場查獲李榮熙及扣得其所有之打火機1個，
    始查悉上情。
二、案經臺北市政府警察局萬華分局報告臺北地方檢察署(下稱
    臺北地檢署)檢察官偵查後起訴。
    理  由
壹、程序部分
一、按被告以外之人於審判外之言詞或書面陳述，雖不符刑事訴
    訟法第159條之1至第159條之4之規定，而經當事人於審判程
    序同意作為證據，法院審酌該言詞陳述或書面陳述作成時之
    情況，認為適當者，亦得為證據；當事人、代理人或辯護人
    於法院調查證據時，知有第159條第1項不得為證據之情形，
    而未於言詞辯論終結前聲明異議者，視為有前項之同意；刑
    事訴訟法第159條之5定有明文。經查，就本判決下列認定事
    實所引用被告李榮熙以外之人於審判外所為之陳述，檢察官
    、被告於本院準備程序、審理中均不爭執證據能力（本院11
    1年度訴字第150號卷【下稱院卷】第138頁、第314頁至第31
    5頁），且迄至本院言詞辯論終結前亦未再聲明異議（院卷
    第315頁至第317頁），本院審酌上開證據資料製作時之情況
    ，尚無違法不當或證明力明顯過低之瑕疵，亦認以之作為證
    據，應屬適當。
二、又本案認定事實所引用之其餘卷內非供述證據，並無證據證
    明係公務員違背法定程序取得，依刑事訴訟法第158條之4規
    定反面解釋，均有證據能力。
貳、認定犯罪事實所憑之證據及理由　　　
一、訊據被告於本院審理中就上開犯罪事實坦承不諱(院卷第318
    頁)，核與證人即現場目擊證人郭泓里之證述相符(院卷第10
    5頁至第106頁)，且有臺北市政府警察局萬華分局西門町派
    出所刑案照片4張、火災現場照片5張、臺北市政府警察局萬
    華分局111年2月25日北市警萬分刑字第1113014262號函暨火
    災調查報告書及現場照片、臺北市政府警察局萬華分局111 
    年2 月25日北市警萬分刑字第1113006978號函、臺北政府消
    防局111 年2 月24日北市消調字第1113008216號含暨火災原
    因調查鑑定書等資料附卷可參（臺北地檢署111年度偵字第4
    365號卷【下稱偵卷】第13頁至第14頁，院卷第33頁至第41
    頁、第47頁、第61頁至第73頁、第145頁至第149頁、第85頁
    至第129頁、第151頁至第195頁、第207頁至第293頁），足
    認被告上開任意性自白核與事實相符，堪以採信。
二、綜上所述，本案事證明確，被告犯行堪以認定，應予依法論
    科。　　
參、論罪科刑　　
一、刑法第175條第1項所稱之「燒燬」，係指所放之火其獨立燃
    燒力，足以變更物體或喪失其效用者而言。經查，被告以打
    火機點燃綁在柱子外之塑膠袋，火勢沿塑膠袋延燒，導致柱
    子東面電箱下方矽酸鈣板裝潢之木支架以上半部靠北側一帶
    受燒碳化較嚴重，且該電箱下方磁磚亦以上半部靠北側一帶
    受煙燻黑較嚴重，而柱子內所放置之雨傘、菸盒等物亦遭燒
    燬等情，此有火災現場照片、臺北市政府消防局111年2月24
    日北市消調字第1113008216號火災原因調查鑑定書及火災現
    場平面圖及物品配置圖、現場照片等資料附卷可參（院卷第
    43頁至第47頁、第209頁至第293頁），足認被告之放火行為
    除使塑膠袋遭燒燬外，火勢更延燒至柱子層板內側，導致其
    內擺放之雨傘、菸盒遭毀損，並造成柱子層板內側之木支架
    受燒碳化，而喪失該等物品之效用，已達燒燬之程度。
二、又刑法第175條第1項放火燒燬前2條以外他人所有物罪，係
    以行為人基於放火燒燬本條之他人所有物之犯罪故意，並致
    生公共危險，作為犯罪構成要件，此屬學理上所稱「具體危
    險犯」，祇要放火之行為，有危及不特定人或多數人生命、
    身體、財產安全之蓋然性存在為已足，不以實際上已發生此
    項實害之事實為必要。經查，被告以打火機點燃塑膠袋，引
    燃火勢，火勢進而延燒至柱子內側，並將柱子內側之雨傘、
    菸盒、木支架等物燒燬，倘未即時控制、撲滅火勢，恐將持
    續延燒至附近商家，而有危及他人之生命、身體及財產安全
    ，具有發生實害之蓋然性，致生公共危險。是核被告所為，
    係犯刑法第175條第1項之放火燒燬住宅等以外之他人所有物
    ，致生公共危險罪。
三、爰以行為人之責任為基礎，審酌被告不思以理性及平和之態
    度，溝通解決與他人之口角糾紛，竟放火燒燬他人放置於上
    開地點柱子內側之物品，所為對於公共安全已生相當之危害
    ，實不足取，復審酌被告犯罪之動機、目的、手段、所造成
    損害程度、其平日素行、於本院審理中自承之智識程度、家
    庭生活經濟狀況(院卷第318頁)、犯罪後態度等一切情狀，
    量處如主文所示之刑。
四、另被告於本案中所使用之打火機1個，業經扣案，且為被告
    所有之物，爰依刑法第38條第2項前段之規定宣告沒收。
據上論斷，應依刑事訴訟法第299 條第1 項前段，刑法第175 條
第1 項、第38條第2項，刑法施行法第1條之1第1項，判決如主文
。
本案經檢察官蔡期民提起公訴，檢察官邱曉華、鄭雅方到庭執行
職務。
中　　華　　民　　國　　111 　年　　4 　　月　　27　　日
                  刑事第十三庭  審判長法  官 鍾雅蘭
                                      法  官 郭又禎
                                      法  官 涂光慧
上正本證明與原本無異。
如不服本判決應於收受送達後20日內向本院提出上訴書狀，並應
敘述具體理由；其未敘述上訴理由者，應於上訴期間屆滿後20日
內向本院補提理由書（均須按他造當事人之人數附繕本）「切勿
逕送上級法院」。因疫情而遲誤不變期間，得向法院聲請回復原
狀。
                                      書記官 黃詠嘉
中　　華　　民　　國　　111 　年　　4 　　月　　27　　日
附錄本案論罪科刑法條
中華民國刑法第175條
放火燒燬前二條以外之他人所有物，致生公共危險者，處1年以
上7年以下有期徒刑。
放火燒燬前二條以外之自己所有物，致生公共危險者，處3年以
下有期徒刑。
失火燒燬前二條以外之物，致生公共危險者，處拘役或9千元以
下罰金。
附表
編號 物品名稱及遭毀損情形 1 塑膠袋1個遭燒燬 2 雨傘1把遭燒燬 3 菸盒1個遭燒燬 4 柱子東面電箱下方矽酸鈣板裝潢之木支架以上半部靠北側一帶受燒碳化